【裁判字號】    88,上訴,3946
【裁判日期】    890225
【裁判案由】    證券交易法
【裁判全文】
臺灣高等法院刑事判決                  八十八年度上訴字第三九四六號
    上  訴  人
    即  被  告  甲○○
右上訴人因證券交易法案件，不服臺灣臺北地方法院，八十六年度訴字第二八四號，
中華民國八十八年八月三十一日第一審判決（起訴案號：臺灣臺北地方法院檢察署八
十五年度偵字第一五三四九號，及併辦案號：同署八十八年度偵字第七八九六號），
提起上訴，本院判決如左：
    主  文
上訴駁回。
    事  實
一、甲○○係嘉義茂盛證券公司之負責人，與楊志強（業經本院於八十八年二月一日
    以八十五年度上更(一)字第一一四○號刑事判決判處有期徒刑六月，嗣經最高法院
    以八十八年台上字第第三四二三號刑事判決駁回楊志強之上訴確定）素有金錢往
    來，緣甲○○見炒作股票，可獲厚利，乃徵得楊志強同意，而與甲○○之另一友
    人劉文祥（未經檢察官起訴）三人，共同基於意圖以炒作在證券交易所集中交易
    之楠梓電子股份有限公司（下簡稱：楠梓電）之股票得利之犯意聯絡，分由(一)楊
    志強、劉文祥使用白順驛、陳政辰、陳于菲、陳寬文（以上白順驛等四人均經法
    院判決無罪確定）等人在台北市天仁證券公司開立之戶頭；(二)劉文祥使用王夢華
    、黃王惠瑗、吳兩成、吳張美玉、陳朝環、陳張舜華、羅菊英、魏秋華、賴淑典
    、宋寶志、林裕義（以上王夢華等十一人亦均經法院判決無罪確定）、郭朱樺卿
    、邱長裕、胡志明、趙金根等人（郭朱樺卿、邱長裕、胡志明、趙金根等四人業
    經檢察官不起訴處分確定）在台北市中興證券公司開立之戶頭；(三)甲○○、劉文
    祥使用胡美明、郭明珠、郭安南、黃謝會、黃忠華、許慶章、許侯美靜、鄭敏伶
    、蘇榮松、蘇郭明月、郭明雲、郭靜枝，或由楊志強以其本人及使用楊義村、莊
    阿錦、賴淑美（以上胡美明等五人均經法院判決無罪確定）等人在台南市富鴻證
    券公司及亞洲證券公司開立之戶頭；(四)甲○○另使用林俊傑、楊子慕、李金桂、
    陳啟秋、蔡惠綿、曾瓊亮、曾瓊女、吳鴻榮、曾吳素梅、許炳焜、吳士奇（以上
    林俊傑等十一人均經法院判決無罪確定）、曾景唐（已死亡，另由法院判決公訴
    不受理）等人在嘉義市茂盛證券公司之戶頭，於附表所示時間，意圖抬高或壓低
    集中市場楠梓電股票之交易價格，分別以上開人頭戶名義，連續以「高買低賣」
    、「拉尾盤」之方式，不斷抬高股價，待獲得利益後則低價賣出，其詳情如附表
    (一)至(五)所示。
二、案經財政部證券管理委員會移送楊志強涉案情節，經台灣台北地方法院檢察署檢
    察官就楊志強部分偵查起訴經法院為有罪判決後，由台灣高等法院檢察署檢察官
    就甲○○部分發交台灣台北地方法院檢察署檢察官偵查起訴，及同署檢察官聲請
    併案審理。
    理  由
一、訊據上訴人即被告甲○○矢口否認有前開犯行，辯稱：伊只是單純借用茂盛證券
    公司之人頭帳戶交予楊志強使用，不知楊志強借用後之用途，並未炒作股票，伊
    與實際買賣楠電股票之人均不熟識，亦不知股票買賣之內容，也不認識劉文祥，
    況其人在嘉義，自無捨近求遠，至台北天仁證券公司、中興證券公司或台南富鴻
    證券公司、亞洲證券公司借用不熟識之人頭戶買賣股票之理云云。
二、然查：
    (一)楠梓電係上市公司，八十一年九月底之實收資本額為新台幣（下同）六億元，
      於八十一年九月以後，該公司股價呈現異常飆漲，每股股價自八十一年九月十
      七日之二十四元，上漲至同年十月三十日之三六．八元，漲幅達百分之六○．
      八，惟同時期之加權股價指數僅由三、五四○．四八點上漲至三、六三一．七
      一點，漲幅僅百分之二．五。且楠梓電股票單月成交量，在同年九月間僅有一
      九、一六○、○○○股，於同年十月時卻增為五六、○四○、○○○股，尤以
      同年十一月間，交易量更放大，由同年十月時佔整體集中交易市場之百分之○
      ．七，上升至同年十一月之百分之一．七六，反常者厥為同年十一月三十日之
      收盤價卻由同年十月之收盤價下跌百分之一四．七七，但同此時期之加權股價
      指數卻上升一．一九，此有上開時期楠梓電股票股價及成交量變化表及楠梓電
      股票之股票監視報告（詳見台灣台北地方法院檢察署第二○四四五號偵卷七至
      三一頁，以下簡稱：台北地檢署）及臺灣證券交易所股份有限公司八十六年二
      月三日台證祕字第一八二號函附楠梓電股票交易分析報告影本等（內載白順
      驛、陳政辰、陳于菲、陳寬文、王夢華、黃王惠瑗、吳兩成、吳張美玉、陳朝
      環、陳張舜華、羅菊英、魏秋華、賴淑典、宋寶志、林裕義、郭朱樺卿、邱長
      裕、胡志明、趙金根、胡美明、郭明珠、郭安南、黃謝會、黃忠華、許慶章、
      許侯美靜、鄭敏伶、蘇榮松、蘇郭明月、郭明雲、郭靜枝、楊志強、楊義村、
莊阿錦、賴淑美、林俊傑、楊子慕、李金桂、陳啟秋、蔡惠綿、曾瓊亮、曾瓊
      女、吳鴻榮、曾吳素梅、許炳焜、吳士奇、曾景唐等人之證券帳戶於前述時間
      之內買賣楠梓電股票之過程）附於本院八十五年度上更(一)字第一一四○號刑事
      卷宗第六十六頁至九十八頁可憑，可見有楠梓電股票於如事實欄所述時間確有
      人為炒作之情，甚為明顯。
    (二)次查：
      1.楊志強有借款予被告甲○○一節，業經楊志強提出匯款單（參臺灣臺北地方
        法院八十三年度訴字第五二五號刑事案件卷宗卷(二)第四一至四六頁，以下簡
        稱：原審前案）為憑。且原審前案刑事被告之一之黃三郎（另經法院判決無
        罪）亦稱：有匯款予楊志強所經營之楊元公司等語（參原審前案卷(二)八七頁
        反面），參以楊志強所提出茂盛證券之債權人名冊（原審前案卷(一)第一六二
        頁）亦有其名，併審酌原審依職權函查彰化商業銀行嘉義分行後，亦發現楊
        義村、胡美明、楊元金屬企業股份有限公司（即前述楊元公司，以上均平日
        楊志強所使用之帳戶）確實曾有多次匯交款項至甲○○於該行所開設之帳戶
        （帳號00000000000－0－00號）內之事情，此有上開銀行嘉
        義分行八十六年六月二十四日彰嘉字第一四○○號函及所附資料在卷足考，
        已徵上情不虛。另考之證人即原茂盛證券公司之會計陳玉靜亦於原審前案訊
        問時證稱：甲○○曾以吳士奇、許炳焜、楊子慕、李金桂、陳啟秋、蔡惠綿
        、曾瓊亮、曾瓊女、吳鴻榮、曾吳素梅、曾景唐等人之戶頭交由其辦理交割
        ，且係利用彰化銀行嘉義分行林爾捷（按林爾捷係被告甲○○之岳父，有其
        等戶籍資料影本附卷可按）之戶頭等語（參原審前案卷(一)第一九一頁反面）
        ，茲復經原審本件及前案分別函詢上開銀行索取林爾捷所開設之帳戶（帳號
        0000000－0－00號）往來資料後，亦發現林爾捷上開帳戶內除有
        多筆款項匯入楊義村、胡美明等人名義之各該金融機關帳戶（該函及所附資
        料在卷足考）之情節外，並發現茂盛證券曾於買賣股票後，形式上雖有將股
        票款項以支票給予林俊傑等，但實則該等支票均經由林爾捷之帳戶向銀行提
        示（有銀行往來明細及支票影本在卷足憑），以上即足以證明被告楊志強與
        甲○○之間，除有資金往來之關係外，並有共同炒作股票之行徑斯有是理。
      2.雖被告甲○○猶辯稱：伊不知如事實欄所述之楠梓電股票買賣詳情云云。但
        查：
        有關胡美明、郭明珠、郭安南、郭李阿螺、黃謝會、黃忠華、許侯美靜、
          許慶章、郭明雲、郭靜枝、鄭敏伶、蘇榮松、郭郭明月、楊義村等人於台
          南富鴻證券開設之戶頭多有買賣楠梓電股票之事情已如前述。且上開胡美
          明等人之前揭證券戶頭均係由被告甲○○下單，其後被告甲○○再交由劉
          文祥下單等情，已經證人林雪芬於原審前案訊問時供承明白（參原審前案
          卷(二)五十八頁），甚至證人呂明津（原係茂盛證券之營業員）亦於原審前
          案訊問時證述許炳焜、吳士奇等人之證券帳戶均為被告甲○○使用喊單（
          參原審前案卷(二)第六頁），以及人頭戶胡美明於原審前案訊問時更明白指
          稱伊及親友之證券帳戶，係透過楊志強交予甲○○使用各節（參原審前案
          卷(一)第一四四頁、卷(二)第一八五頁）。
        另人頭戶李金桂、許炳焜、吳士奇、林俊傑、吳鴻榮、曾瓊女、楊子慕等
          人亦分別於原審前案訊問、審理時，以及本院八十四年度上訴字第二一○
          ○號刑事案件調查、審理時，均一致指稱彼等之證券帳戶，確係交由被告
  甲○○使用買賣股票無訛（參原審前案卷(一)第七十一頁背面、第七十二頁
          ，卷(二)第一一○頁、第一八五頁，前揭本院刑事案件卷宗第一五六頁參照
          ）。
        再衡以白順驛、陳政辰、陳于菲、陳寬文等四人在天仁證券公司之戶頭，
          於案發時，均由楊志強或劉文祥喊盤買賣楠梓電股票一節，業經證人即天
          仁證券公司當時之營業員及助理王茂榮、吳敏二人於原審前案調查時證述
          明確，且證人王茂榮及吳敏二人與楊志強聯絡時，亦常是楊志強與劉文祥
          一起等情，復經證人王茂榮、吳敏二人於原審前案訊問時陳明清楚（以上
          詳見該案件卷(二)第一六二、一六三頁）。而白順驛、陳政辰二人係將戶頭
          借予陳澤富，陳澤富再轉借予陳文吉等情，已經彼等於原審前案訊問時供
          明，而依陳文吉在原審上開案件調查時已稱未使用白順驛、陳政辰二人之
          戶頭，並謂該二戶頭係南部楊志強在使用等語（參原審前案卷(一)一九○頁
          、卷(二)七六頁）。再陳于菲、陳寬文二人亦於原審前案訊問時直言其二人
          之戶頭係鄭麗琴在使用，而陳于菲甚至指稱依鄭麗琴所言戶頭係陳文吉使
          用（參原審前案卷(二)第一八五頁正面）等語。而陳文吉於原審前案訊問時
          並未承認使用該二人之戶頭（參原審前案卷(一)第五十七頁），然該二人戶
          頭確有大額股票進出，且非該二人本人買賣股票使用，而係借與他人使用
          ，且陳于菲等人所言之情形與證人王茂榮與吳敏所言亦均符合，已如上述
          。益徵白順驛、陳政辰、陳于菲、陳寬文四人之戶頭係楊志強使用無訛。
        此外，證人黃三郎於本院八十四年度上訴字第二一○○號刑事案件調查時
          亦稱：伊在中興證券公司使用之戶頭，主要是劉文祥與楊志強二人喊盤下
          單買的，因他們在南部下單，北部無戶頭，就借用我提供之上開客戶下單
          ，惟其間亦匯款予楊志強所經營之楊元金屬公司（參該案卷(二)第八十八頁
          、第一五三頁、第一五六頁），而考之楊志強對於此一事實亦不否認，由
          此亦可知，楊志強與劉文祥間，以及劉文祥與被告甲○○間，均確有偕同
          參與楠梓電股票之炒作情節，要無疑問。
    (三)茲台南富鴻證券公司營業員林雪芬已於原審前案訊問時到庭證稱：富鴻證券公
      司胡美明等人之戶頭原本由甲○○使用，嗣甲○○又交予劉文祥喊盤見前開說
      明（參原審前案卷(二)第五八頁）等語。又查楊志強與劉文祥一同喊盤，而黃三
      郎供稱：伊在中興證券公司之戶頭均由劉文祥喊盤復如前述，則就上開三人買
      賣楠梓電股票之情形觀之，可知被告甲○○與楊志強、劉文祥三人於炒作楠梓
      電股票之事情，有犯意之聯絡，其三人分別喊盤，亦有行為之分擔。
    (四)再者，證券商為求公司業績，時有提供人頭戶予客戶買賣股票，為常人所知，
      故被告甲○○以其人在嘉義，不可能以台北、台南之證券公司人頭戶買賣股票
      云云，惟以目前資訊發達，被告甲○○雖人在嘉義，仍無礙其以電話或其他方
      法下單買賣股票之進行；何況被告甲○○既與楊志強、劉文祥等人存有犯意聯
      絡及行為分擔（參照前述二─(三)），則彼對同案其他共犯所為舉止，於犯意聯
      絡內亦應同負其責（最高法院三十二年上字第一九○五號判例參考），是被告
      甲○○以此置辯，亦無可採，附此說明。
    (五)又查，楠梓電股票於上開期間有不正常之交易情形，已如前述，且被告甲○○
      等人確有利用人頭戶，以事實欄所載之情形買賣楠梓電股票等情，復經移送機
      關於函送台灣台北地方法院檢察署時提出被告甲○○等所使用之人頭戶在證券
      商開戶及交割表、買賣相關投資人關係對照表、相關投資人成交委託買賣明細
      表、投資人委託成交對應表、股價走勢圖等可憑（以上業經原審及本院調閱上
      開檢察署八十二年度偵字第一三五六七號偵查卷宗及同年度偵字第二○四四五
      號偵查卷宗、本院八十五年度上更(一)字第一一四○號刑事案件卷宗等及相關資
      料查對無訛）。依該相關資料顯示，楠梓電股票在上開帳戶買賣之情，除有連
      續大量、高價買進，並在交易日收盤前刻意造價拉漲股價（即俗稱「拉尾盤」
      ）之現象外，尚有連續以「高買低賣」方式抬高或壓低交易價格而連續高買、
      低賣之違法情事。因此被告甲○○所辯無炒作行為云云，無非諉卸之詞。
    (六)又被告甲○○辯稱：伊僅有借出人頭帳戶而已，故本件炒作股票之人為楊志強
      與其無關云云。然揆諸被告甲○○與楊志強間之往來，並非僅止於借用人頭帳
      戶或資金借貸之關係而已（如前所述），更何況被告甲○○所辯情節，復與上
      開證人如林雪芬等人所述不符，可見被告甲○○所為前揭陳述，無非事後避就
      之詞，要無可取。總合上述，可徵被告甲○○與楊志強二人間除有金錢往來外
      ，尚有與劉文祥聯手炒作楠梓電股票之情，已經清楚。
    (七)綜上所述，本件事證明確，被告甲○○所辯及否認各節，均無足取。至於被告
      甲○○聲請傳喚證人呂明津、陳玉靜、林雪芬等人到庭作證，惟查上開證人經
      原審傳喚後均未到庭應訊，且前開證人已於原審前案等訊問時已分別證述見聞
      情節清楚，復核本件事證既臻明白，因此被告甲○○前開請求，即無必要，併
      予說明。本件被告甲○○之犯行，可堪認定。
三、核被告甲○○所為，係違反證券交易法第一百五十五條第一項第四款之規定，應
    依同法第一百七十一條論處，被告甲○○就上開犯行，與楊志強、劉文祥二人有
    犯意之聯絡及行為之分擔，均應論以共同正犯。又公訴人起訴所述之事實，在敘
    述上與上開所認定之犯罪事實不盡相同，惟起訴之基本事實仍相同，允宜敘明。
    再檢察官聲請併案意旨既與上開論罪情節係屬同一案件，本院自得併予斟酌。
四、原審認被告甲○○罪證明確，因而援引證券交易法第一百五十五條第一項第四款
    、第一百七十一條、刑法第十一條前段、第二十八條之規定，並審酌被告甲○○
    與楊志強、劉文祥二人共同炒作股票圖利，嚴重扭曲股票價格，致使證券交易市
    場處於虛偽之狀態，並促使不知情之投資人跟進，致造成不知情之投資人受損害
    之惡性，犯罪後仍否認犯行，及其投資之金額及下單買賣之金額與其品行、犯罪
    動機等及其他一切情狀，酌情量處有期徒刑六月。併敘明公訴意旨另以：被告甲
    ○○等以不移轉股票所有權之「沖洗式買賣」等方式，造成楠梓電股票買賣熱絡
    之假象，引起投資人誤信真實，而紛紛跟進，不斷拉抬股價，待獲得利益後則低
    價賣出，因認被告甲○○涉犯違反證券交易法第一百五十五條第一項第二款規定
    之所謂不移轉證券所有權而偽作買賣行為云云。惟按投資人於集中交易市場所為
    股票買賣係委託證券商為之，證券商將受託單輸入電腦後，係由證券交易所撮合
    人員，依電腦程式設定之競價成交原則配對撮合，一經撮合，買賣契約即已成立
    ，委託人及券商即有交割義務，若係賣出，應於成交次日將現券交付券商，若係
    買進，則於成交後第三日始能領取，故投資人縱有當日買進及賣出同種證券之行
    為，其證券所有權必因上述交割方式而有二次移轉，且時差相隔兩日，況無證據
    證明被告甲○○等人委託買進之證券與賣出之證券係同一撮合交易證券，實難謂
    有何該條款所稱之「不移轉證券所有權」情事，惟公訴人認此與被告甲○○上開
    經論罪科刑之違反同法第一百五十五條第一項第四款之罪，有想像競合犯關係，
    爰不另為無罪之諭知。又說明台灣嘉義地方法院檢察署檢察官八十六年度偵字第
    六六七六號偵查案件係以被告甲○○涉有違反銀行法第一百二十五條第一項、證
    券交易法第一百七十七條第三款、刑法第三百三十六條第二項、同法第三百三十
    九條第一項、第二項等罪嫌而提起公訴，此有台灣嘉義地方法院檢察署八十七年
    九月八日嘉檢清仁字第一七一七六號函及所附起訴書一件在卷足考。經查上開案
    件係該署檢察官認為被告甲○○涉有提供融資予客戶買受上市股票、向茂盛公司
    客戶借款、侵占茂盛公司交割專戶支票、隱瞞財務狀況惡化實情，詐取存款及使
    存款人允許其延期清償等舉止，茲細核其內容，顯與本件被告甲○○被訴情節（
    違反對於在證券交易所上市之有價證券、不得意圖抬高及壓低集中交易市場某種
    有價證券之交易價格、自行或以他人名義、對該有價證券連續以高價買入及低價
    賣出）要無關連至明，因此被告甲○○另辯前開兩案件間有裁判上一罪之牽連犯
    關係，本件應為程序上判決云云，顯屬誤會。本院認原審認事用法核無違誤，所
    處之刑亦屬適當，被告甲○○上訴仍執陳詞否認犯行，為無理由，應予駁回。
五、據上論斷，應依刑事訴訟法第三百六十八條，判決如主文。
本案經檢察官彭坤業到庭執行職務。
中     華     民     國    八十九   年       二       月     二十五     日
                             臺灣高等法院刑事第十一庭
                                 審判長法  官  楊  照  男
                                       法  官  楊  炳  禎
                                       法  官  葉  麗  霞
右正本證明與原本無異。
如不服本判決應於收受送達後十日內向本院提出上訴書狀，其未敘述上訴之理由者並
得於提起上訴後十日內向本院補提理由書（均須按他造當事人之人數附繕本）。
                                       書記官  江  春  梅
中     華     民     國    八十九   年       三       月       一       日
附錄：本判決論罪科刑法條全文
證券交易法第一百五十五條第一項：
對於在證券交易所上市之有價證券，不得有左列各款之行為：
一、在集中交易市場報價，業經有人承諾接受而不實成交或不履行交割，足以影響市
    場秩序者。
二、在集中交易市場，不移轉證券所有權而偽作買賣者。
三、意圖抬高或低集中交易市場某種有價證券之交易價格，與他人通謀，以約定價格
    於自己出售，或購買有價證券時，使約定人同時為購買或出售之相對行為者。
四、意圖抬高或低集中交易市場某種有價證券之交易價格，自行或以他人名義，對該
    有價證券，連續以高價買入或以低價賣出者。
五、意圖影響集中交易市場有價證券交易價格，而散布流言或不實資料者。
六、直接或間接從事其他影響集中交易市場某種有價證券交易價格之操縱行為者。
前項之規定，於證券商營業處所買賣有價證券準用之。
違反前二項規定者，對於善意買入或賣出有價證券之人所受之損害，應負賠償之責。
第二十條第四項之規定，於前項準用之。
證券交易法第一百七十一條
違反第二十條第一項或第一百五十五條第一項、第二項之規定者，處七年以下有期徒
刑、拘役或科或併科二十五萬元以下罰金。
附表(一)：使用白順驛、陳政辰二人之戶頭，於八十一年十月廿一日、廿二日、廿三日
        、廿九日連續以「高買低賣」之方式，使股價自同年十月廿一日之三０．二
        元（新台幣，下同），上升至同年十月廿九日之三七．八元，成交量則為當
        日成交量之百分之九．四至百分之廿三．一九不等，其詳情如左：
┌─┬───┬─────────────────────────────┐
│編│日  期│  炒  作 「楠  梓  電」  股  票  之  詳   情              │
│號│      │                                                          │
├─┼───┼─────────────────────────────┤
│1.│ 年 │陳政辰之戶頭於九時廿三分十七秒以漲停價三二．八七元委託買│
│  │ １０月 │  入八○仟股，全部於九時廿四分三四秒至廿八分三一秒之間成交│
│  │ 日 │  ，使成交價由三○．二元上升至三○．五元。                │
│  │      │本日共買進一七○仟股，佔當日成交量一、八○八仟股之九．四│
│  │      │  ％。                                                    │
├─┼───┼─────────────────────────────┤
│2.│ 年 │陳政辰之戶頭於八時五四分十二秒及二一秒以三一元委託買進一│
│  │ １０月 │  ○○仟股，以漲停價三二．八元委託買進一○○仟股；復於九時│
│  │ 日 │  三分五八秒以三二．八元再買進一四○仟股，上述委託於九時三│
│  │      │  分十二秒至十一分二六秒全部成交。使開盤成交價較前一日之三│
│ │      │  ○．七元上漲三角之三一元開盤並繼續上升至三一．三元。    │
│  │      │陳政辰之戶頭於十一時三分二九秒又以三二．八元買進七○仟股│
│  │      │  ，使成交價於十一時五分五七秒至八分四二秒間由三一．九元上│
│  │      │  升至三二元。至十一時五四分八秒至五九分四二秒間則以拉「尾│
│  │      │  盤」方式以三二．八元共委託買進一八○仟股，上述委託全部於│
│  │      │  十一時五六分至十二時成交，成交價則由三一．五元上升至三一│
│  │      │  ．八元，並以三一．八元作收。                            │
│  │      │總計陳政辰之戶頭於本日成交買進八○一仟股，佔當日成交量之│
│  │      │  二三．一九％。                                          │
├─┼───┼─────────────────────────────┤
│3.│ 年 │陳政辰之戶頭於八時五二分三一秒以三二元於天仁證券公司○三八│
│  │ １０月 │九二○三帳號委託賣出楠梓電股票一○○仟股，隨即於八時五二分│
│  │ 日 │四七秒（幾乎是同時）於同一證券商相同帳號以三一．六元委託買│
│  │      │進該股票九○仟股。                                 │
├─┼───┼─────────────────────────────┤
│4.│ 年 │白順驛之戶頭於十一時九分二二秒以漲停價四一．一元委託買進│
│  │ １０月 │  九○仟股，十一時十分十九秒再以四一．一元委託買進，至十一│
│  │ 日 │  時十六分二三秒間成交，使成交價由三七．二元上升至三七．七│
│  │      │  元。                                                    │
│  │      │另陳政辰之戶頭則於十一時廿分五九秒以四一．一元委託買進一│
│  │      │  ○○仟股，該筆委託全部於十一時廿一分十八秒至廿八分九秒之│
│  │      │  間成交，使成交價由三七．三元上升至三七．八元。          │
│  │      │同日十一時廿四分三三秒至廿九分三八秒間，白順驛之戶頭又以│
│  │      │  四一．一元共委託買進一五○仟股，上述委託全部於十一時廿八│
│  │      │  分九秒至卅分十八秒成交，成交價由三七．八元（原判決誤載為│
│  │      │  二七．八元）上升至三八元。                              │
│  │      │而陳政辰之戶頭於十一時五一分二一秒再以四一．一元委託買進│
│  │      │  一○○仟股，該筆委託於十一時五三分四八秒至五七分三四秒全│
│  │      │  部成交，成交價則由三七．四元上升至三七．八元。          │
│  │      │本日該二人之戶頭共成交買進五八二仟股，佔該股票本日成交量│
│  │      │  三、三七一仟股之一七．二六％。                          │
│  │      │                                                          │
├─┼───┼─────────────────────────────┤
│5.│ 年 │白順驛、陳政辰二人之戶頭自十時四七分十六秒至十一時五一分二│
│  │ １０月 │一秒間以當日漲停價四一．一元委託買進該股票五五○仟股，又以│
│  │ 日 │三五．九元至三八．三元不等之價格共委託賣出二七八仟股。    │
└─┴───┴─────────────────────────────┘
附表(二)：使用陳政辰、陳于菲、陳寬文三人之戶頭，於同年十一月十日、十一月廿四
        日、十一月廿五日、十一月廿六日、十一月三十日，連續以漲停價，進行「
        拉尾盤」及「高買低賣」等方式買賣股票，此一時期，上開戶頭買賣之成交
        量佔當日成交量百分之八．六六至三四．九一不等。其詳情如左：
┌─┬───┬─────────────────────────────┐
│編│日  期│  炒  作 「楠  梓  電」  股  票  之  詳   情              │
│號│      │                                                          │
├─┼───┼─────────────────────────────┤
│1.│ 年 │陳政辰之戶頭於九時六分先以三七．二元及三七．三元委託賣出│
│  │ 月 │  一○五仟股，又即以漲停價四○．二元委託買進一○○仟股。  │
│  │ １０日 │                                                          │
├─┼───┼─────────────────────────────┤
│2.│ 年 │陳政辰之戶頭於九時十分以三三元至三三．三元不等之價格共委│
│  │ 月 │  託賣出一一○仟股。                                      │
│  │ 日 │                                                          │
├─┼───┼─────────────────────────────┤
│3.│ 年 │陳寬文之戶頭於十一時五九分許以漲停價三四．七元委託買進三│
│  │ 月 │  五○仟股。                                              │
│  │ 日 │                                                          │
├─┼───┼─────────────────────────────┤
│4.│ 年 │陳政辰之戶頭於九時十四分以跌停價三五元委託賣出二０仟股，│
│  │ 月 │  於九時十四分至十五分間成交，使成交價由三七．五元下跌至三│
│  │ １０日 │  七．二元。                                              │
│  │      │本日陳政辰之戶頭共成交賣出二八四仟股，佔當日成交量三．二│
│  │      │  七九仟股之八．六六％。                                  │
├─┼───┼─────────────────────────────┤
│5.│ 年 │陳寬文之戶頭於十時五分至八分間以漲停價三五．六元共委託買│
│  │ 月 │  進二三○仟股，於十時五分至八分間成交，使成交價由二二．八│
│  │ 日 │  元上升至三三元。                                        │
│  │      │又陳寬文之戶頭於十一時五五分至五九分間以「拉尾盤」方式，│
│  │      │  以三二．八、三五．六元、三二．九元及三三．一元共委託買進│
│  │      │  二五五仟股，於十一時五七分至十二時間成交，使成交價由三二│
│  │      │  ．六元上升至三二．九元作收。                            │
├─┼───┼─────────────────────────────┤
│6.│ 年 │陳于菲之戶頭於十一時三九分至四二分間以漲停價三五元共委託│
│  │ 月 │  買進一六○仟股，於十一時三九分至四三分間成交，使成交價由│
│  │ 日 │  三二．五元上升至三二．八元。                            │
│  │      │陳于菲之戶頭又於十一時五七分至五九分間以「拉尾盤」方式，│
│  │      │  以三五元及三二．七元、三二．九元不等之價格共委託買進三二│
│  │      │  三仟股，於十一時五九分至十二時間成交二四三仟股，使成交價│
│  │      │  由三二．七元上升至三二．九元作收。                      │
│  │      │本日該集團共成交買進八三四仟股，佔當日成交量二，三八九仟│
│  │      │  股之三四．九一％。                                      │
└─┴───┴─────────────────────────────┘
附表(三)：使用許炳焜之戶頭，於八十一年九月三十日、十月二日、十月五日以高買低
        賣方式進行沖洗式買賣，並於十月五日、十月六日、十月七日、十月十七日
        、十月廿八日，分別以跌停價大量賣出及漲停價大量買進，以操作股票價格
        ，且於九月廿五日、九月三十日、十月七日、十月九日、十月十二日、十月
        十七日收盤時，以拉尾盤方式抬高股票價格。再使用許炳焜、吳士奇二人之
        戶頭，於十二月五日、十一月十四日、十一月十七日、十一月三十日分別以
        漲停價買進股票，以抬高股價，進行買賣，買賣數量分別佔當日成交量百分
        之一五．九四、五○．四九、十七．○一、一六．二九。復使用林俊傑、楊
        子慕、李金桂、陳啟秋、蔡惠綿、曾瓊亮、曾瓊女、吳鴻榮、曾吳素梅、曾
        景唐等人之戶頭，於八十一年九月廿二日、十月六日、十月八日、十月廿四
        日、十月廿九日，連續以漲停價大量買進，或以跌停價大量賣出，以操縱股
        票價格，且於十月一日以拉尾盤方式抬高股票價格。其詳情如左：
┌─┬──┬──────────────────────────────┐
│編│日期│  炒  作 「楠  梓  電」  股  票  之  詳   情                │
│號│    │                                                            │
├─┼──┼──────────────────────────────┤
│1.│年│九時四二分二九秒至四八分二○秒之間以二七．九元委託買進二○仟│
│  │９月│股，又以二六．七元及二六．八元共委託賣出五○仟股（減量二○仟│
│  │日│股）。                                                      │
├─┼──┼──────────────────────────────┤
│2.│年│十一時十三分十七秒卅九分二二秒之間以跌停價二五．五元委託賣出│
│  │１０月│六○仟股，又以漲停價二九．三元委託買進一一○仟股。          │
│  │２日│                                                            │
├─┼──┼──────────────────────────────┤
│3.│年│全部營業時間內共委託賣出七五一仟股（減量三○仟股），委託買進│
│  │１０月│二、五六五仟股（減量一、三一五仟股）。                      │
│  │５日│                                                            │
├─┼──┼──────────────────────────────┤
│4.│年│楊子慕之戶頭於十時五六分十一秒以漲停價二七．一元委託買進二│
│  │９月│  ○仟股，全部於十時五六分成交，成交價由二五．六元上升至二五│
│  │日│  ．八元。                                                  │
│  │    │至十一時卅三分二一秒，李金桂之戶頭又以二七．一元委託買進七│
│  │    │  八仟股，全部於十一時卅四分二三秒至卅八分三三秒成交，成交價│
│  │    │  由二五．九元上升至二六．二元。                            │
│  │    │十一時四七分十二秒陳啟秋之戶頭，以二七．一元委託買進一○○│
│  │    │  仟股，全部於十一時四七分四九秒至五○分三八秒成交，成交價由│
│  │    │  二六元上升至二六．三元。                                  │
│  │    │本日該集團共成交買進六四七仟股，佔當日成交量一、二九○仟股│
│  │    │  之五○．一六％，又本日發行量加權股價指數上漲四二．八五點，│
│  │    │  漲幅一．二三％，而該股票上漲○．八元，漲幅三．一四％。    │
├─┼──┼──────────────────────────────┤
│5.│年│曾瓊亮之戶頭，於十時廿八分四六秒、卅三分三一秒以漲停價三一│
│  │１０月│  ．二元共委託買進二○○仟股，全部於十時廿八分四七秒至卅五分│
│  │６日│  三八秒間成交，使成交價由二八．四元上升至二八．六元。      │
│  │    │至十時四四分十一秒陳啟秋、楊子慕二人之戶頭再以三一．二元委│
│  │    │  託買進一五○仟股，全部於十時四七分二八秒至五一分五秒間成交│
│  │    │  ，成交價由二八．三元上升至二八．五元。                    │
│  │    │本日該集團共買進六○○仟股，佔當日成交量四、九四五仟股之一│
│  │    │  二．一三％。                                              │
├─┼──┼──────────────────────────────┤
│6.│年│陳啟秋之戶頭，於十時二八分一○秒至四一分三二秒間以跌停價二│
│  │１０月│  五．七元共委託賣出二一○仟股，全部於十時廿六分至四二分間成│
│  │８日│  交，使成交價由二七．八元下跌至二七．二元。                │
│  │    │本日該集團共賣出二五○仟股，佔當日成交量一、二七七仟股之一│
│  │    │  九．五八％。                                              │
├─┼──┼──────────────────────────────┤
│7.│年│蔡惠綿之戶頭，於九時十二分六秒及十五分十八秒以漲停價三三．│
│  │１０月│  七元共委託買進四八六仟股（取消一八六仟股），於九時十二分四│
│  │日│  九秒至十九分三○秒間成交三○○仟股，成交價由三一．五元上升│
│  │    │  至三二元。                                                │
│  │    │另吳鴻榮之戶頭，於十時八分五八秒及九分十秒以三三．七元共委│
│  │    │  託買進二○○仟股，全部於十時十三分三○秒至十五分四九秒成交│
│  │    │  ，成交價由三三．六元上升至三三．七元。（漲停價）          │
├─┼──┼──────────────────────────────┤
│8.│年│十時十一分五八秒至廿分四秒以二九元委託買進二○○仟股，另以│
│  │１０月│  漲停價二九．九元共委託買進一七○仟股，全部於十時十四分二二│
│  │５日│  秒至廿分七秒間成交，使成交價由二八．八元上升至二九．一元。│
│  │    │又於十時卅五分四五秒至四六分十二秒間，以二九．九元、二九．│
│  │    │  六元及二九．五元共委託買進七九○仟股（減量三五○仟股），於│
│  │    │  十時四○分五三秒至四八分三六秒間共成交四四○仟股，使成交價│
│  │    │  由二九．二元上升至二九．七元。                            │
│  │    │至十一時三分五秒至四分二七秒間，又以二九．九元委託買進一五│
│  │    │  ○仟股，全部於十一時三分八秒至四分四五秒間成交，使成交價由│
│  │    │  二九．七元上升至漲停價二九．九元。                        │
│  │    │本日達漲停價後，即自十一時十六分三六秒至卅七分三六秒間，以│
│  │    │  二九．九元、二九．八元及跌停價二六．一元連續以多筆小量方式│
│  │    │  共委託賣出二八一仟股，全部以二九．九元成交，達其獲取不法利│
│  │    │  益之目的。                                                │
│  │    │總計許炳焜之戶頭，本日共成交買進一、二五○仟股（佔當日成交│
│  │    │  量之二七．六五％），成交賣出七二一仟股（佔當日成交量之一五│
│  │    │  ．九五％），又本日發行量加權股價指數上漲一六．二點，漲幅僅│
│  │    │  ○．四四％，而該股票卻上漲一．二元，漲幅四．二八％。      │
├─┼──┼──────────────────────────────┤
│9.│年│十一時四０分一七秒至五一分五三秒，許炳焜之戶頭以跌停價二七│
│  │１０月│  ．二元共委託賣出一○○仟股，全部於十一時四一分九秒至五二分│
│  │６日│  十九秒成交，成交價由二七．九元下跌至二七．五元。          │
│  │    │本日許炳焜之戶頭，共賣出一、一五四仟股，停當日成交量二三．│
│  │    │  三四％。又本日大盤之發行量加權股價指數下跌一五七．五八點，│
│  │    │  跌幅四．二四％，而該股票以跌停價收盤，下跌二元，跌幅六．八│
│  │    │  四％。                                                    │
├─┼──┼──────────────────────────────┤
│10.│年│九時十六分五秒至三九分三五秒以跌停價二五．三元共委託賣出四五│
│  │１０月│仟股，全部於九時十七分至四○分間成交，使成交價由二七．七元下│
│  │７日│跌至二七．三元。                                            │
├─┼──┼──────────────────────────────┤
│11.│年│十時九分三一秒、十分二九秒，十時十五分四八秒以漲停價三○．│
│  │１０月│  七元分三筆共委託買進一六○仟股，使成交價由二九．一元上升至│
│  │日│  二九．四元。                                              │
│  │    │本日許炳焜之戶頭共成交買進四六六仟股，佔當日成交量一、一四│
│  │    │  四仟股之四０．七三％，又本日發行量加權股價指數上漲四二．一│
│  │    │  四點，漲幅一．一四％，而該股票上漲０．八元，漲幅二點二八％│
│  │    │  。                                                        │
├─┼──┼──────────────────────────────┤
│12.│年│九時十二分十九秒以漲停價三八．五元共委託買進五○○仟股，全部│
│  │１０月│於九時十二分五八秒至廿二分四六秒間成交，使成交價由三七．九元│
│  │日│上升至三八．五元。                                          │
├─┴──┴──────────────────────────────┤
│以下則是「拉尾盤」的情形：         │
├─┬──┬──────────────────────────────┤
│13.│年│十一時十五分三三秒以二六．八元委託買進一○○仟股，五九分二九│
│  │９月│秒以二七元委託買進一○○仟股，以上二筆全部於十一時五六分四九│
│  │日│秒至十二時成交，使成交價由二六．八元上升至二六．九元並以二六│
│  │    │．九元作收。                                                │
├─┼──┼──────────────────────────────┤
│14.│年│十一時五七分三一秒及五九分三九秒以漲停價二七．九元共委託買進│
│  │９月│三○仟股，全部於十一時五八分五○秒及十二時成交，使跌停價由二│
│  │日│六．八元上升至二六．九元，並以二六．九元作收。              │
├─┼──┼──────────────────────────────┤
│15.│年│十一時五九分三九秒以漲停價二九．一元委託買進二○仟股，使成交│
│  │１０月│價由十一時五九分四九秒之二七．四元上升至十二時之二七．六元而│
│  │７日│以二七．六元作收。                                          │
├─┼──┼──────────────────────────────┤
│16.│年│十一時五八分三○秒及五九分三九秒以漲停價二九．五元委託買進三│
│  │１０月│○仟股，使成交價由十一時五八分三○秒之二七．五元上升至十二時│
│  │９日│之二七．六元作收。                                          │
├─┼──┼──────────────────────────────┤
│17.│年│十一時五九分三九秒以漲停價二九．五元委託買進二○仟股，使成交│
│  │１０月│價由十一時五九分四一秒之二七．六元上升至十二時之二七．八元，│
│  │日│並以二七．八元作收。                                        │
├─┼──┼──────────────────────────────┤
│18.│年│十時五七分一秒至五九分四二秒以漲停價三○．七元共委託買進一一│
│  │１０月│○仟股，使成交價由十時五七分二八秒之二九．二元上升至十一時之│
│  │日│二九．五元而以二九．五元作收。                              │
├─┼──┼──────────────────────────────┤
│19.│年│吳士奇之戶頭，於九時五九分至十時六分間以四○元至四○．二元不│
│  │月│等之價格，共委託賣出二七仟股，十時七分吳士奇與許炳焜二人之戶│
│  │５日│頭又以漲停價四二．三元共委託買進九○仟股從事沖洗買賣，以上之│
│  │    │委託經電腦撮合後，吳士奇之戶頭於本日成交買進之楠梓電股票中有│
│  │    │一七仟股係自己於同一證券商同一帳號賣出者，另許炳焜之戶頭於同│
│  │    │一證券商買進之楠梓電股票中則有五仟股係吳士奇於同一證券商賣出│
│  │    │者。                                                        │
├─┼──┼──────────────────────────────┤
│20.│年│吳士奇及許炳焜二人之戶頭於十時七分以四二．三元共委託買進九│
│  │月│  ○仟股，全部於十時七分至九分間成交，使成交價由四○元上升至│
│  │５日│  四○．二元。                                              │
│  │    │至十一時四三分吳士奇之戶頭，又以四二．三元委託買進九○仟股│
│  │    │  ，於十一時四四分至四九分間成交，使成交價由三九．五元上升至│
│  │    │  四○元。                                                  │
│  │    │又十一時五三分至五四分間，吳士奇及許炳焜二人再以四二．三元│
│  │    │  共同委託買進二五０仟股，於十一時五三分至五五分間成交，成交│
│  │    │  價由三九．六元上升至四○元。                              │
│  │    │臨收盤前許炳焜之戶頭以拉尾盤方式，於十一時五七分至五九分間│
│  │    │  以四二．三元共委託買進九○仟股，於十一時五八分至五九分間成│
│  │    │  交，使成交價由三九．八元上升至四○元。                    │
│  │    │總計二人之戶頭於本日共買進五九六仟股，佔當日成交量三，七三│
│  │    │  八仟股之一五．九四％。                                    │
├─┼──┼──────────────────────────────┤
││年│吳士奇之戶頭，於十時四八分至十時五八分間以漲停價三九．九元共│
│  │月│委託買進六五仟股，又以三七．五元共委託賣出一○○仟股，上述委│
│  │日│託經電腦撮合後，吳士奇之戶頭當日成交買進之楠梓電股票中有四仟│
│  │    │股係自己於同一證券商賣出者。                                │
├─┼──┼──────────────────────────────┤
││年│吳士奇之戶頭於九時六分、十一分及十二分以漲停價三九．九元共委│
│  │月│託買進三○○仟股，於九時六分至十三分間成交，使成交價由三七．│
│  │日│二元上升至三七．六元。本日吳士奇之戶頭共成交買進六一八仟股，│
│  │    │佔當日成交量一，二二四仟股之五○．四九％。                  │
├─┼──┼──────────────────────────────┤
││年│吳士奇之戶頭，於十時二八分、三一分、三三分以跌停價三四．八元│
│  │月│共委託賣出九○仟股，於十時廿九分至三四分間成交，使成交價由三│
│  │日│六．八元下跌至三六．三元。本日吳士奇之戶頭共成交賣出三○五仟│
│  │    │股，佔當日成交量一，七九三仟股之一七．○一％，又本日該股票收│
│  │    │盤價較前一日下跌一．一元，跌幅二．九四％，而大盤則下跌四．七│
│  │    │三點，跌幅○．一三％。                                      │
├─┼──┼──────────────────────────────┤
││年│吳士奇之戶頭，於九時五二分至十時五九分間以漲停價三五元委託買│
│  │月│進二○○仟股，又以三二．五元共委託賣出三八五仟股。          │
│  │日│                                                            │
└─┴──┴──────────────────────────────┘
附表(四)：使用王夢華、黃王惠瑗、吳兩成、吳張美玉、陳朝環、陳張舜華、羅菊英、
        魏秋華、賴淑典、宋寶志、林裕義等人之戶頭，於八十一年十月十九日、十
        月廿一日、十月廿二日、十月廿三日、十月廿四日、十月廿七日、十月廿八
        日均以漲停價買入楠梓電股票，並進行高買低賣之沖洗式買賣，嗣再以邱長
        裕、吳張美玉、黃王惠媛、林裕義、胡志明、趙金根之戶頭，於同年十一月
        六日、十一月九日、十一月十日再進行高買低賣之沖洗式買賣，並於十一月
        二日、十一月三日、十一月六日、十一月七日、十一月九日、十一月十日、
        十一月十三日分別以漲停價或跌停價操作價格，且交易量均甚大，於十一月
        十三日竟佔當日交易量百分之七０．七四。其詳情如左：
┌─┬──┬──────────────────────────────┐
│編│日期│  炒  作 「楠  梓  電」  股  票  之  詳   情       │
│號│    │                                                            │
├─┼──┼──────────────────────────────┤
│1.│年│以該集團吳張美玉之戶頭於十時六分六秒以三○．一元委託買進五│
│  │１０月│  ○仟股，又於十一時卅八分十八秒至四三分五秒間以漲停價三一．│
│  │日│  五元共委託買進一七六仟股，以上委託全部成交，並使成交價於十│
│  │    │  一時廿七分四七秒至四五分四四秒間由三○．一元上升至三○．七│
│  │    │  元。                                                      │
│  │    │本日該集團共成交買進五二○仟股，佔當日成交量二、三三六仟股│
│  │    │  之二二．二六％，又當日發行量加權股價指數下跌十四．八一點  │
│  │    │  ，跌幅○．三九％，而該股票卻上漲一．一元，漲幅三．七二％。│
├─┼──┼──────────────────────────────┤
│2.│年│以賴淑典之戶頭，於十時十三分四二秒至廿一分九秒間以漲停價三│
│  │１０月│  二．七元及二九．七元、二九．八元共委託買進六五仟股（取消一│
│  │日│  七仟股），於七時十四分十二秒至廿一分十四秒共成交四八仟股，│
│  │    │  使成交價由二九．六元上升至三○元。                        │
│  │    │於十一時十四分四六秒至廿三分三秒，復以賴淑典及吳張美玉二人│
│  │    │  之戶頭以三二．七元共委託買進一○○仟股（取消一○仟股），於│
│  │    │  十一時十六分三六秒至廿四分三○秒間共成交九○仟股，使成交價│
│  │    │  由二九．九元上升至三○．三元。                            │
│  │    │又吳張美玉之戶頭，於十一時五一分四五秒至五九分三九秒以「拉│
│  │    │  尾盤」方式，以三二．七元共委託買進一五０仟股，使成交價由十│
│  │    │  一時五一分之三０．五元上升至十二時之三０．七元。          │
│  │    │本日該集團成交共買進六五○仟股，佔當日成交量一、八○八仟股│
│  │    │  之三五．九五％。而本日發行量加權股價指數下跌二九．七九點，│
│  │    │  跌幅○．八○％，該股票卻上張○．一元，漲幅○．三二％。    │
├─┼──┼──────────────────────────────┤
│3.│年│賴淑典及吳張美玉二人之戶頭，於九時五六分四秒至十時十六秒共│
│  │１０月│  同以漲停價三二．八元共委託買進四二○仟股，全部於九時五六分│
│  │日│  四○秒至十時四分十六秒成交，使成交價由三一．三元上升至三一│
│  │    │  ．八元。                                                  │
│  │    │同日羅菊英之戶頭，於十一時五分三四秒以三二．八元委託買進一│
│  │    │  五○仟股（取消四○仟股），於十一時八分四二秒至十一分十一秒│
│  │    │  間成交一一○仟股，使成交價由三二元上升至三二．二元。      │
│  │    │本日該集團共成交買進七二○仟股，佔當日成交量三、四五四仟股│
│  │    │  之二○．八五％，又本日發行量加權股價指數上漲四．八五點，漲│
│  │    │  幅○．一三％，而該股票卻上漲一．一元，漲幅三．五八％。    │
├─┼──┼──────────────────────────────┤
│4.│年│黃王惠瑗之戶頭，於九時九分十九秒以漲停價三四元委託買進二○仟│
│  │１０月│股；吳兩成之戶頭，則於九時十分五五秒及十一分四一秒以三一．五│
│  │日│元及三一．八元共委託賣出十仟股；同日十時廿三分三三秒至三八分│
│  │    │十四秒之間吳張美玉之戶頭，以三一．四元及三一．五元委託賣出三│
│  │    │二仟股，吳兩成之戶頭則以三四元共委託買進四○仟股。          │
├─┼──┼──────────────────────────────┤
│5.│年│吳兩成之戶頭，於九時二三分四一秒以漲停價三三．七元共委託買│
│  │１０月│  進一○○仟股，使成交價由九時二四分一五秒之三二．二元上升至│
│  │日│  二五分三五秒之三二．四元。                                │
│  │    │羅菊英及宋寶志之戶頭，則於九時五三分五三秒至五四分五八秒間│
│  │    │  共同以漲停價三三．七元委託買進五○○仟股，全部於九時五四分│
│  │    │  五六秒至五九分三九秒間成交，使成交價由三二元上升至三二．六│
│  │    │  元。                                                      │
│  │    │又魏秋華、賴淑典、吳張美玉、郭朱樺卿、王夢華等五人之戶頭共│
│  │    │  同於十時三分五九秒至十時廿分五秒間以三三．七元共委託買進七│
│  │    │  七○仟股（取消五仟股），以三三．五元買進三五仟股，於十時五│
│  │    │  分二九秒至十時廿分十秒間共成交七八四仟股，使成交價由三三元│
│  │    │  上升至三三．七元。                                        │
│  │    │本日該集團共成交買進二、○八四仟股，佔當日成交量七四四八仟│
│  │    │  股之二七．九八％，又本日發行量加權股價指數上漲八．三點，漲│
│  │    │  幅○．二三％，而該股票卻上漲二．二元，漲幅六．九八％（漲停│
│  │    │  價收盤）。                                                │
├─┼──┼──────────────────────────────┤
│6.│年│九時一分三五秒至八分十八秒之間宋寶志、郭朱樺卿二人之戶頭以漲│
│  │１０月│停價三三．七元委託買進三○○仟股，吳張美玉及吳兩成二人則以跌│
│  │日│停價二九．三元委託賣出二○○仟股。                          │
├─┼──┼──────────────────────────────┤
│7.│年│九時三分五三秒至六分三八秒間，王夢華之戶頭，以跌停價三一．四│
│  │１０月│元委託賣出一○○仟股，羅菊英之戶頭則以漲停價三六元委託買進一│
│  │日│八○仟股。                                                  │
├─┼──┼──────────────────────────────┤
│8.│年│吳兩成、賴淑典、吳張美玉、羅菊英、王夢華、宋寶志、魏秋華、│
│  │１０月│  黃王惠瑗等八人之戶頭，以漲停價三六元共委託買進二、二○○仟│
│  │日│  股，全部於十一時廿四分前成交，使成交價自開盤至十一時廿四分│
│  │    │  止均維持在漲停價。                                        │
│  │    │本日該集團共成交買進二二００仟股，佔當日成交量三、五三二仟│
│  │    │  股之六二．二九％。又本日發行量加權股價指數下跌二二．九三點│
│  │    │  ，跌幅０．六二％，該股票卻上漲二．三元（漲停價），漲幅六．│
│  │    │  八二％。                                                  │
├─┼──┼──────────────────────────────┤
│9.│年│八時三○分二二秒至五九分四八秒開盤前，黃王惠瑗及郭朱樺卿二人│
│  │１０月│之戶頭以三六．一元至三八．四元不等之價格共委託賣出三○○仟股│
│  │日│，而陳張舜華及陳巿環二人之戶頭則以漲停價三八．五元共委託買進│
│  │    │五○○仟股。                   │
├─┼──┼──────────────────────────────┤
│10.│年│陳朝環及吳兩成二人之戶頭，於八時五九分三四秒及九時十二分三│
│  │１０月│  四秒至十三分一秒以漲停價三八．五元共委託買進五八○仟股（全│
│  │日│  部成交），使成交價於九時二分五八秒以漲停價開盤，隨後於九時│
│  │    │  十四分五三秒至廿二分四六秒間使秒由三八元上升至三八．五元。│
│  │    │本日該集團共成交買進該股票一、○○○仟股，佔當日成交量六一│
│  │    │  ○七仟股之一六．三七％，又本日發行量加權股價指數上漲二二．│
│  │    │  九二點，漲幅○．六三％，而楠梓電股票卻上漲二．五元（漲停價│
│  │    │  ），幅六．九四％。                                        │
├─┼──┼──────────────────────────────┤
│11.│年│胡志明之戶頭，於八時四四分以四○．八元及四一．三元共委託賣出│
│  │月│五○仟股，邱長裕之戶頭則於九時三分至四分間以漲停價四二．八○│
│  │６日│元共委託買進二五○仟股。                                    │
├─┼──┼──────────────────────────────┤
│12.│年│邱長裕之戶頭，於九時五分先以三六．四元委託賣出九○仟股，又│
│  │月│  以漲停價三九．八元委託買進二○○仟股。                    │
│  │９日│趙金振之戶頭，於九時七分至八分，以三六．八元至三七．元不等│
│  │    │  之價格委託賣出三三○仟股。                                │
│  │    │九時三八分及四八分，邱長裕之戶頭，又以三九．八元委託買進三│
│  │    │  六○仟股，九時四五，分胡志明之戶頭，以三七元委託賣出一○○│
│  │    │  仟股。                                                    │
├─┼──┼──────────────────────────────┤
│13.│年│邱長裕之戶頭，於九時七分，先以三七．三元委託賣出一○○仟股，│
│  │月│又即以漲停價四○．二元委託買進一五○仟股，又於九時三一分至五│
│  │１０日│四分間以四○．二元、三六．四元及三六．三元不等之價格共委託買│
│  │    │進四○○仟股，另以跌停價三五元及三六．四元至三七元不等之價格│
│  │    │共委託賣出一六七仟股。                       │
├─┼──┼──────────────────────────────┤
│14.│年│吳張美玉之戶頭，於十時十九分至廿二分間，以跌停價共委託賣出八│
│  │月│○仟股，於十時廿一分至二二分間成交，使成交價由三八．五元下跌│
│  │２日│至三八．二元。                                              │
├─┼──┼──────────────────────────────┤
│15.│年│胡志明之戶頭，於十時十三分以漲停價四一．四元共委託買進二○○│
│  │月│仟股，於十時十五分至廿分間成交，使成交價由三八元上升至三八．│
│  │３日│四元。                                                      │
├─┼──┼──────────────────────────────┤
│16.│年│邱長裕之戶頭，於九時三分至四分間，以漲停價四二．八元共委託│
│  │月│  買進二五○仟股，於九時四分成交，使成交價由四○．八元上升至│
│  │６日│  四一元。                                                  │
│  │    │林裕義之戶頭，於十時五五分間以四二．八元共委託買進七五仟股│
│  │ │  ，於十時五五分至五九分間成交，使成交價由四○元上升至四○．│
│  │    │  四元。                                                    │
│  │    │本日該集團共成交買進七一二仟股，佔當日成交量三，二七八仟股│
│  │    │  之二一．七三％。                                          │
├─┼──┼──────────────────────────────┤
│17.│年│葉忠孝之戶頭，於十時五五分以跌停價三七．二元委託賣出一○○仟│
│  │月│股，於十時五五分至十一時成交，使成交價由三七．七元下跌至三七│
│  │７日│．二元作收。                                                │
├─┼──┼──────────────────────────────┤
│18.│年│邱長裕之戶頭，於九時五分，以漲停價三九．八元委託買進二○○│
│  │月│  仟股，於九時七分至十二分間成交，使成交價由三六．四元上升至│
│  │９日│  三六．六元。                                              │
│  │    │至九時四八分，邱長裕之戶頭又以三九．八元委託買進三○○仟股│
│  │    │  ，於九時四九分至五二分間成交，使成交價由三六．八元上升至三│
│  │    │  七．二元。                                                │
│  │    │邱長裕之戶頭，又於十時三十分以三九．八元委託買進二○○仟股│
│  │    │  ，於十時三一分至三三分間成交，使成交價由三七．一元上升至三│
│  │    │  七．四元。                                                │
│  │    │十一時五○分，邱長裕之戶頭，又以三九．八元委託買進一五○仟│
│  │    │  股，於十一時五一分至五四分間成交，使成交價由三七．二元上升│
│  │    │  至三七．五元。                                            │
│  │    │臨收盤前，邱長裕之戶頭，於十一時五七分至五九分間再以三九．│
│  │    │  八元委託買進一○○仟股，於十一時五八分至十二時間成交，使成│
│  │    │  交價由三七．五元上升至三七．六元作收。                    │
│  │    │總計本日該集團共成交買進一，三四六仟股，佔當日成交量三、六│
│  │    │  八三仟股之三六．五五％。                                  │
├─┼──┼──────────────────────────────┤
│19.│年│邱長裕之戶頭，於九時七分，以漲停價四○．二元委託買進一五○│
│  │月│  仟股，於九時九分至十分間成交，使成交價由三七．三元上升至三│
│  │１０日│  七．五元。                                                │
│  │    │至九時三二分及三四分，邱長裕之戶頭，又以四○．二元共委託買│
│  │    │  進二五○仟股，於九時三二分至三六分間成交，使成交價由三六．│
│  │    │  四元上升至三六．六元。另九時四三分亦有類似情形。          │
│  │    │本日該集團共成交買進六五五仟股，佔當日成交量三，二七九仟股│
│  │    │  之一九．九七％。                                          │
├─┼──┼──────────────────────────────┤
│20.│年│吳張美玉、邱長裕、胡志明、林裕義四人之戶頭，於九時二九分至│
│  │月│  三五分間，以跌停價三四．五元共委託賣出一、八二○仟股，於九│
│  │日│  時三十分至三七分間成交，使成交價由三六．八元下跌至三六．三│
│  │    │  元。                                                      │
│  │    │另邱長裕、林裕義等人之戶頭，於十一時五分至六分間，又以三四│
│  │    │  ．五元共委託賣出七○○仟股，於十一時六分至十分間成交，使成│
│  │    │  交價由三六．七元下跌至三六．三元。                        │
│  │    │本日該集團共成交賣出三、四七四仟股，佔當日成交量四、九一一│
│  │    │    仟股之七○．七四％（原判決誤載為七○七四％）。          │
└─┴──┴──────────────────────────────┘
附表(五)：使用胡美明、郭明珠、郭安南、黃謝會、黃忠華、許慶章、許侯美靜、鄭敏
        伶、蘇榮松、蘇郭明月、郭明雲、郭靜枝、楊義村、莊阿錦、賴淑美等人及
        楊志強自己之戶頭，於八十一年九月十八日、十月二日、十月五日、十月六
        日十九日、十月廿八日、十一月二十日、十一月廿一日、十一月廿三日、十
        一月廿五日、十一月廿六日，以高買低賣之方式進行買賣，並於同年九月十
        八日、九月廿四日、十月二日、十月三日、十月五日、十月廿八日、十一月
        七日、十一月十三日、十一月十八日、十一月十九日、十一月二十日、十一
        月廿一日、十一月廿三日，分別以漲停價大量買進或跌停價大量賣出，以操
        作股票價格，更於九月廿一日、十月九日、十月十三日、十月十五日、十月
        十九日均於接近收盤時，以拉尾盤之方式於收盤時抬高股票價格。其詳情如
        左：
┌─┬──┬──────────────────────────────┐
│編│日期│  炒  作 「楠  梓  電」  股  票  之  詳   情                │
│號│    │                                                            │
├─┼──┼──────────────────────────────┤
│1.│年│九時九分五八秒至十時十一分十一秒之間，鄭敏伶、胡美明、蘇榮│
│  │１０月│  松、許侯美靜、楊義村、郭明珠、郭靜枝等人之戶頭以跌停價二六│
│  │５日│  ．一元共委託賣出一五○仟股，另以二八．一元、二八．二元、二│
│  │    │  八．三元、二八．七元及二八．九元共委託賣出六○仟股，同段期│
│  │    │  間內又以漲停價二九．九元共委託買進一八○仟股，另以二八．三│
│  │    │  元、二八．五元、二八．六元及二八．七元共委託買進二六○仟股│
│  │    │  。                                                        │
│  │    │在十一時四七分十八秒及四八分五四秒，楊義村之戶頭，以二九．│
│  │    │  九元委託買進一○仟股以二九．八元委託賣出一○仟股，進行「高│
│  │    │  買低賣」。                                                │
├─┼──┼──────────────────────────────┤
│2.│年│十時廿三分二四秒至卅一分五五秒間，楊義村、賴淑美、楊志強、莊│
│  │１０月│阿錦等四人，以漲停價三一．二元共委託買進三○○仟股（取消一○│
│  │６日│○仟股）及以二八元買進一○仟股，又以二八．一元至二八．四元不│
│  │    │等之價格共委託賣出四七三仟股。                              │
├─┼──┼──────────────────────────────┤
│3.│年│十一時五二分十八秒至五三分三三秒間，莊阿錦之戶頭，以漲停價三│
│  │１０月│一．五元委託買進一○○仟股，另以三○．五至三○．九元不等之價│
│  │日│格共委託賣出二五仟股，進行「高買低賣」。                    │
├─┼──┼──────────────────────────────┤
│4.│年│郭明雲之戶頭，於九時四九分至五○分間，以跌停價三一．一元委託│
│  │月│賣出一○六仟股，郭靜枝之戶頭則於九時五○分以漲停價三五．七元│
│  │日│買進一一○仟股。                                            │
├─┼──┼──────────────────────────────┤
│5.│年│黃忠華、蘇郭明月等人之戶頭，於八時五二分以三二．五元及三二│
│  │月│  ．八元共委託賣出一三五仟股。                              │
│  │日│另鄭敏伶、郭靜枝二人之戶頭，則於九時廿六分及廿八分以三五元│
│  │    │  共委託買進三○仟股。                                      │
│  │    │至十時五七分，郭明雲之戶頭先以漲停價三五元委託買進九○仟股│
│  │    │  ，又即以三三元及三二．七元委託賣出七仟股。                │
├─┼──┼──────────────────────────────┤
│6.│年│郭明珠、蘇榮松、郭明雲等人之戶頭，於八時五二分至五六分間，│
│  │月│  以三二．五元、三二．八元及三三．一元不等之價格共委託賣出二│
│  │日│  五○仟股。                                                │
│  │    │另郭靜枝、胡美明等人之戶頭，則於九時整至十六分間，以漲停價│
│  │    │  二四．九元共委託買進二○○仟股。                          │
├─┼──┼──────────────────────────────┤
│7.│年│十時十四分至十一時四十分間，該集團以楊義村、胡美明、蘇榮松│
│  │月│  、鄭敏伶、郭明珠、郭明雲、黃忠華等七人之戶頭，以跌停價三○│
│  │日│  ．三元共委託賣出三一六仟股，另以三○．九元、三三．二元及三│
│  │    │  三．三元不等之價格委託買進一四○仟股。                    │
│  │    │同段時間內，楊義村、郭明珠、胡美明、蘇郭明月、郭安南、蘇榮│
│  │    │  松及郭明雲等七人之戶頭，則以漲停價三四．七元共委託買進五七│
│  │    │  ○仟股。                                                  │
├─┼──┼──────────────────────────────┤
│8.│年│鄭敏伶、郭安南、郭明雲三人之戶頭，於九時八分至九時四一分間│
│  │月│  ，以漲停價三五．六元共委託買進一八五仟股，另以三三．五元委│
│  │日│  託買進九六仟股。                   │
│  │    │同段時間內，郭明珠之戶頭，則以跌停價三一元共委託賣出一四八│
│  │    │  仟股。                                                    │
├─┼──┼──────────────────────────────┤
│9.│年│蘇榮松及蘇郭明月二人之戶頭，於九時十七分二七秒至十八分五二│
│  │９月│  秒以漲停價二五．六元共委託買進二○仟股，使成交價於九時十九│
│  │日│  分十七秒至二四分三六秒由二二．八元上升至二三．一元。      │
│  │    │郭靜枝之戶頭，於十時二二分三秒及二六分二九秒，以二五．六元│
│  │    │  共委託買進四○仟股，使成交價由二三．四元上升至二三．五元。│
├─┼──┼──────────────────────────────┤
│10.│年│楊義村、蘇郭明月、鄭敏伶三人之戶頭，於十一時四五分三六秒至│
│  │９月│  四六分十七秒間，以漲停價二八．四元共委託買進三○○仟股，於│
│  │日│  十一時四六分二八秒至五二分三○秒間全部成交，並使成交價由二│
│  │    │  七元上升至二七．四元。                                    │
│  │    │本日該集團共買進二○○仟股，佔當日成交量一三七仟股之二一．│
│  │    │  八五％，又本日發行量加權股價指數上漲一一．○六點，漲幅○．│
│  │    │  三一％，而該股票上漲○．九元，漲幅三．三八元％。          │
├─┼──┼──────────────────────────────┤
│11.│年│許侯美靜、郭安南、郭李阿螺、楊義村四人之戶頭，於九時五○分│
│  │１０月│  五四秒至十時七分四三秒間，以跌停價二五．五元共委託賣出三五│
│  │２日│  ○仟股，全部於九時五二分十一秒至十時九分五九秒間成交，使成│
│  │    │  交價由二七．二元下跌至二七元。                            │
│  │    │又鄭敏伶及郭明珠二人之戶頭，則於十時十分三二秒及十四分四○│
│  │    │  秒以二五．五元共委託賣出一二○仟股，全部於十時十一分十一秒│
│  │    │  至十四分四○秒間成交，使成交價再由二六．九元下跌至二六．六│
│  │    │  元。                                                      │
│  │    │另十一時卅分二四秒及卅五分二三秒間，楊義村之戶頭，則以漲停│
│  │    │  價二九．三元共委託買進二○○仟股，全部於十一時卅一分六秒至│
│  │    │  卅五分五九秒間成交，並使成交價由二七．三元上升至二七．五元│
│  │    │  。                                                        │
│  │    │本日該集團共成交賣出五六○仟股，佔當日成交量二、一五九仟股│
│  │    │  之二五．九四％，又本日發行量加權股價指數上漲一三三．六三點│
│  │    │  ，漲幅三．七三％，而該股票僅上漲○．四元，漲幅一．四五％。│
├─┼──┼──────────────────────────────┤
│12.│年│鄭敏伶、郭明雲二人之戶頭，於九時卅五分四０秒、卅六分十四秒│
│  │１０月│  及四六分十九秒，以漲停價二九．七元共委託買進二○○仟股（取│
│  │３日│  消八六仟股），於九時卅五分四七秒至卅九分十四秒及四八分四二│
│  │    │  秒至五○分十二秒間成交一一四仟股，並使成交價由二七．七元上│
│  │    │  升至二八元。                                              │
│  │    │又其他成員郭明珠、郭掙枝、楊義村及鄭敏伶四人之戶頭，則於十│
│  │    │  時四六分十七秒至四七分五秒，以二九．七元共委託買進三○○仟│
│  │ │  股，全部於十時五三分一五秒至五五分十一秒間成交，再使成交價│
│  │    │  由二七．八元上升至二八．二元。                            │
│  │    │本日該集團共成交買進五二四仟股，佔當日成交量一、四六四仟股│
│  │    │  之三五．七九％。又本日發行量加權股價指數下跌一三．四六點，│
│  │    │  跌幅○．三六％，而該股票上漲○．三元，漲幅○．七一％。    │
├─┼──┼──────────────────────────────┤
│13.│年│郭明珠、許侯美靜、楊義村等三人之戶頭，於九時四○分二七秒至│
│  │１０月│  四五分三九秒間，以漲停價二九．九元共委託買進一五○仟股，全│
│  │５日│  部於九時四○分三四秒至十時二分二六秒間成交，使成交價由二八│
│  │    │  ．五元上升至二八．八元。                                  │
│  │    │而蘇榮松之戶頭，於十時十一分十一秒以二九．九元委託買進一○│
│  │    │  ○仟股，全部於十一時十一分成交，成交價由二八．六元上升至二│
│  │    │  八．八元。                                                │
│  │    │又於十一時六秒至十一時五分四０秒，鄭敏伶之戶頭以二九．九元│
│  │    │  共委託買進二○○仟股，全部於十一時三一秒至十一時六分五○秒│
│  │    │  間成交，使成交價由二九．五元上升至二九．九元。            │
│  │    │另楊志強、莊阿錦、賴淑美三人之戶頭，則於十一時十三分五九秒│
│  │    │  至十四分二三秒，以漲停價二九．九元共委託買進三○○仟股（取│
│  │    │  消十一仟股），於十一時十五分十六秒至十八分一秒間成交二八九│
│  │    │  仟股，再使成交價由二九．七元上升至二九．九元。            │
│  │    │本日該集團買進一一七三仟股，佔當日成交量四、五二○仟股之二│
│  │    │  五．九五％，又本日發行量加權股價指數上漲一六．二點，漲幅僅│
│  │    │  ○．四四％，而該股票卻上漲一．二元，漲幅四．二八％。      │
├─┼──┼──────────────────────────────┤
│14.│年│郭明珠、胡美明、黃謝會、郭安南、郭李阿螺、黃忠華、許侯美靜│
│  │１０月│  、蘇榮松、郭明雲、蘇郭明月、郭靜枝、鄭敏伶、楊義村、許慶章│
│  │日│  等人之戶頭，自九時廿一分至十時五四分間，共同以三八．五元委│
│  │    │  託買進三、二○○仟股（取消一、四七○仟股），於九時二二分至│
│  │    │  十時五一分，共成交一、七三○仟股，使成交價於該段時間內均維│
│  │    │  持在漲停價。                                              │
│  │    │本日該集團成交買進一、七三○仟股，佔當日成交量六、一○八仟│
│  │    │  股之二八．三二％，又本日發行量加權股價指數上漲二二．九三點│
│  │    │  ，漲幅僅０．六三％，而該股票卻以漲停價收盤，上漲二．五元，│
│  │    │  漲幅六．九四％。                                          │
├─┼──┼──────────────────────────────┤
│15.│年│胡美明之戶頭，於十時廿二分至廿三分間，以跌停價三七．二元共委│
│  │月│託賣出五○仟股，於十時廿五分至廿七分間成交，使成交價由三八．│
│  │７日│六元下跌至三八．三元。                                      │
├─┼──┼──────────────────────────────┤
│16.│年│胡美明之戶頭，於九時四分以漲停價三九．五元委託買進二○仟股│
│  │月│  ，於九時五分至六分間成交，成交價由三七元上升至三七．四元。│
│  │日│其他鄭敏伶、郭明雲、蘇郭明月之戶頭，於九時十四分至十五分間│
│  │    │  ，以三九．五元共委託買進一三○仟股，於九時十五分至十六分間│
│  │    │  成交，成交價由三七元上升至三七．二元。                    │
│  │    │另郭靜枝之戶頭，於九時三八分，以三九．五元委託買進五○仟股│
│  │    │  ，於九時四六分至五三分間成交，成交價由三六．九元上升至三七│
│  │    │  ．二元。                                                  │
│  │    │本日該集團共成交買進五三五仟股，佔當日成交量四、九一一仟股│
│  │    │  之一○．八九％。                                          │
├─┼──┼──────────────────────────────┤
│17.│年│胡美明之戶頭，於十時四五分，以跌停價三三．八元委託賣出一○│
│  │月│  ○仟股，於十時四六分至五０分間成交，成交價由三六．五元下跌│
│  │日│  至三六．三元。                                            │
│  │    │另郭明珠之戶頭，亦於十時四五分，以三三．八元委託賣出一○○│
│  │    │  仟股，於十時五六分至五八分間成交，成交價由三五．八元下跌至│
│  │    │  三五．六元。                                              │
│  │    │另黃忠華之戶頭，於十時四六分，亦以三三．八元委託賣出一○○│
│  │    │  仟股，於十一時十九分至廿分間成交，使成交價由三三．九元下跌│
│  │    │  至三三．八元。                                            │
│  │    │本日該集團共成交賣出三五四仟股，佔當日成交量二，二四五仟股│
│  │    │  之一五．七七％。                                          │
├─┼──┼──────────────────────────────┤
│18.│年│楊義村、蘇榮松、蘇郭明月、郭明雲、郭靜枝、鄭敏伶等人之戶頭│
│  │月│  ，於九時十三分至十四分間，以跌停價三一．五元共委託賣出六○│
│  │日│  ○仟股，於九時三一分至三三分間成交，成交價由三一．八元下跌│
│  │    │  至三一．六元。                                            │
│  │    │另楊義村、郭靜枝二人之戶頭，於十一時三分至四分，又以三一．│
│  │    │  五元共委託賣出二○○仟股，於十一時四分至六分間成交，使成交│
│  │    │  價由三二．三元下跌至三二元。                              │
│  │    │本日該集團共成交賣出一、○五○仟股，佔當日成交量之六，八九│
│  │    │  ○仟股之一五．二四％。                                    │
├─┼──┼──────────────────────────────┤
│19.│年│蘇郭明月、蘇榮松二人之戶頭，於十時四四分至四五分間，以跌停│
│  │月│  價三一．一元共委託賣出三○○仟股，於十時五○分至五三分成交│
│  │日│  ，成交價由三一．六元下跌至三一．二元。                    │
│  │    │但於十一時五三分至五五分間，郭明雲、蘇郭明月及蘇榮松三人之│
│  │    │  戶頭，則以漲停價三五．七元共委託買進三○○仟股，於十一時五│
│  │    │  四分至五六分間成交，使成交價由三二．八元上升至三三元。    │
├─┼──┼──────────────────────────────┤
│20.│年│郭明雲之戶頭於十時五七分以漲停價三五元委託買進九０仟股，於十│
│  │月│時五九分至十一時間成交，使成交價由三二．六元上升至三二．七元│
│  │日│作收。                                                      │
├─┼──┼──────────────────────────────┤
││年│楊義村及蘇榮松二人之戶頭，於十一時五七分及五九分，以漲停價三│
│  │月│四．九元，共委託買進九○仟股，於十一時五七分至十二時成交，使│
│  │日│成交價由三二．九分上升至三三．二元作收。                    │
├─┴──┴──────────────────────────────┤
│另該集團於接近收盤時以委託買進意圖使該股票得以較高價格收盤（拉尾盤）之│
│情形者，再分述如下：                                                  │
├─┬──┬──────────────────────────────┤
││年│蘇榮松之戶頭，於十一時五一分四一秒，以漲停價二七．四元委託買│
│  │９月│進六○仟股，全部於十一時五三分四二秒至五七分四一秒成交，使成│
│  │日│交價由二五．一元上升至二五．三元（當日收盤價二五．四元）。  │
├─┼──┼──────────────────────────────┤
││年│賴淑美之戶頭，於十一時五三分五一秒及五六分四六秒以漲停價二九│
│  │１０月│．五元，共委託買進五○仟股，全部於十一時五四分三八秒及五八分│
│  │９日│二秒成交，成交價由二七．四元上升至二七．六元（當日收盤價二七│
│  │    │．六元）。                                                  │
├─┼──┼──────────────────────────────┤
││年│莊阿錦之戶頭，於十一時五六分及五九分四一秒，以漲停價二九．七│
│  │１０月│元委託買進共四○仟股，全部於十一時五六分三四秒至十二時成交，│
│  │日│成交價由二七．五元上升至二七．九元並以二七．九元作收。      │
├─┼──┼──────────────────────────────┤
││年│賴淑美之戶頭，於十一時五六分五八秒及五九分四○秒，以漲停價二│
│  │１０月│九．九元共委託買進六○仟股，全部於十一時五七分二三秒至十二時│
│  │日│成交，成交價由二八．八元上升至二九元，並以二九元作收。      │
├─┼──┼──────────────────────────────┤
││年│莊阿錦之戶頭，於十一時五三分三三秒以漲停價三一．五元委託買進│
│  │１０月│一○○仟股，全部於十一時五四分三七秒至五七分五一秒成交，使成│
│  │日│交價由三○．五元上升至三○．七元（當日收盤價三○．六元）。  │
├─┼──┼──────────────────────────────┤
││年│曾吳素梅之戶頭，於十時四六分以跌停價三三．八元委託賣出二六○│
│  │月│仟股，於十時五八分至十一時十四分間成交，使成交價由三五．五元│
│  │日│下跌至三四．三元。                                          │
├─┼──┼──────────────────────────────┤
││年│曾瓊女之戶頭，於九時十二分，以跌停價三一．五元共委託賣出二五│
│  │月│○仟股，於九時十四分至廿四分間成交，使成交價由三二．八元下跌│
│  │日│至三二．二元。                                              │
├─┼──┼──────────────────────────────┤
││年│吳鴻榮之戶頭，於十一時廿六分以漲停價三五．七元共委託買進二│
│  │月│  五○仟股。                                                │
│  │日│曾瓊女之戶頭，亦以三五．七元委託買進五０仟股，於十一時廿六│
│  │    │  分至三十分間成交，使成交價由三二．二元上升至三二．八元。  │
│  │    │另蔡惠綿之戶頭，於十一時三八分以三五．七元委託買進二○○仟│
│  │    │  股，於十一時三八分成交，使成交價由三二．八元上升至三二．九│
│  │    │  元。                                                      │
│  │    │本日該集團共成交買進六一○仟股，佔當日成交量六，三三七仟股│
│  │    │  之九．六二％。                                            │
├─┼──┼──────────────────────────────┤
││年│蔡惠綿之戶頭，於九時五四分二三秒至十時十二分五四秒間以三五│
│  │１０月│  ．九元（跌停參考價為三五．八元），共委託賣出二四○仟股，全│
│  │日│  部於九時五四分四一秒至十時十二分五七秒間成交，成交價由三八│
│  │    │  ．六元下跌至三八．二元。                                  │
│  │    │另吳鴻榮之戶頭，於十一時三三秒至十一時十分五○秒間，亦以三│
│  │    │  五．九元共委託賣出六○仟股，全部於十一時六分三○秒至十一分│
│  │    │  十二秒間成交，成交價由三七．五元下跌至三七．二元。至十一時│
│  │    │  十六分四一秒起至十一時廿一分四四秒間又以三五．九元共委託賣│
│  │    │  出六○仟股，全部於十一時十七分五○秒至廿二分一秒間成交，成│
│  │    │  交價由三七．八元下跌至三七．三元。                        │
│  │    │本日該集團共賣出四五○仟股，佔當日成交量三、三七一仟股之十│
│  │    │  三．三五％ 。                                             │
├─┼──┼──────────────────────────────┤
││年│該集團以陳啟秋之戶頭，於十一時五六分四七秒，以漲停價二八．七│
│  │月│元委託買進一○○仟股，全部於十一時五七分六秒至二一秒成交，成│
│  │１日│交價由二七．四元上升至二七．六元。                          │
└─┴──┴──────────────────────────────┘


司法院資訊處製作；財團法人民間司法改革基金會備份。
